# 低值易耗品处置会计分录问题

提问人：wufaxian 时间：2017-10-01 08:38:12
企业有一批货架，这批货架共用 20 个，每个购入价为 500 元，经过几年摊销，账面的剩余价值还有 200 元。这批货架已转卖给了其他单位，每个价格 250 元。
方法一：
借：银行存款 5000 包装物及低值易耗品—低值易耗品摊销 5000
贷：管理费—低值易耗品摊销 10000 包装物及低值易耗品---在用低值易耗品 10000
方法二
借：银行存款 5000 管理费—低值易耗品摊销 5000
贷：包装物以及低值易耗品-----在用低值易耗品 10000
以上会计分录有几点不太理解。价 1 万块钱的低值易耗品，经过摊销，账面价值剩 4000 ，结果处理的时候获得的处理收益是 5000 。 我认为方法一是错的。 方法二应改为
借：银行存款 5000 管理费—低值易耗品摊销 6000
贷：低值易耗品——变卖 4000 低值易耗品 6000 营业外收入 1000
请各位老师指点一下，我的想法错在哪里呢？谢谢！

回答人：chenyiwei
借：银行存款 5000 ，借：低值易耗品——摊销 6000 ，贷：营业外收入 1000 ，贷：低值易耗品——成本 10000